臺灣板橋地方法院刑事判決　　　　　　　 94年度訴字第179號
公　訴　人　臺灣板橋地方法院檢察署檢察官
被　　　告　乙○○
上列被告因違反電信法等案件，經檢察官提起公訴（93年度偵字
第15442 、15731 、18791 號）及移送併辦（臺灣板橋地方法院
檢察署94年度偵字第3540號、93年度核退偵字第615 號、臺灣臺
中地方法院檢察署94年度偵字第973 號、93年度偵字第18983 號
），本院合議庭裁定由受命法官獨任以簡式審判程序審理，判決
如下：
    主  文
乙○○共同連續意圖為自己不法之利益，以有線方式盜接他人電
信設備通信，處有期徒刑貳年捌月；扣案之轉接電話明細表參張
、斜口鉗參支、中華電信公司工作證肆張、筆記本壹本、轉接資
料簿貳拾伍本、手電筒貳支、工作袋壹個、夾線頭貳個、梅花扳
手壹支、臺北銀行金融卡貳張、行動電話（門號0000000
000、零玖陸參肆伍零肆捌柒）貳支、電信接頭含電線壹條、
電信接頭含電話線貳組、電話接頭貳拾顆、電線玖條、電話機參
具，均沒收之。又竊盜，處有期徒刑參月。應執行有期徒刑貳年
拾月；扣案之轉接電話明細表參張、斜口鉗參支、中華電信公司
工作證肆張、筆記本壹本、轉接資料簿貳拾伍本、剪刀壹支、螺
絲起子參支、手電筒貳支、工作袋壹個、夾線頭貳個、梅花扳手
壹支、臺北銀行金融卡貳張、行動電話（門號00000000
00、零玖陸參肆伍零肆捌柒）貳支、電信接頭含電線壹條、電
信接頭含電話線貳組、電話接頭貳拾顆、電線玖條、電話機參具
，均沒收之。
    事  實
一、乙○○與丙○○（現由本院通緝中）、辛○○（現由本院通
    緝中）、姓名年籍不詳綽號「阿元」之成年男子共同意圖為
    自己不法利益，基於盜接他人電信設備通信、行使偽造特種
    文書及毀損之共同概括犯意聯絡，連續自民國93年4 月間某
    日起至同年9 月30日止，在臺北縣板橋市、新莊市、中和市
    、土城市等處，攜帶轉接資料簿25本、電信接頭含電線1 條
    、手電筒2 支、工作袋1 個、夾線頭2 個、電信接頭含電話
    線2 組、盜接室內電話電話機2 具、斜口鉗2 支、梅花扳手
    1 支、中華電信股份有限公司（下稱中華電信公司）工作證
    共2 張、電話接頭20顆、電線9 條、行動電話（門號000000
    0000、0000000000）1 支、臺北銀行金融卡2 張、轉接電話
    明細表3 張等查獲物品，前往通常設置於住家1 樓而未上鎖
    之電話接線箱，乙○○為免遭出入住宅之人員起疑，更以行
    使之意思隨身配戴偽造之中華電信公司之識別證，佯裝係中
    華電信公司之工作人員，而徒手或以梅花扳手開啟該未上鎖
    之電話接線箱外蓋後，將自備之電話機接線至所選定之住戶
    電話插孔，並於該電話機上依序按壓「井、7 、7 、井」之
    按鈕、如上開住戶之電話具備轉接之功能，其所持電話機之
    話筒會傳來「嘟、嘟」之聲響，而對於經測試後有轉接功能
    之住戶電話，則立即以該電話機撥打其另行準備之行動電話
    ，使該住戶電話之號碼，顯示於其行動電話之上，隨即抄錄
    於自備之筆記本內，並將該住戶電話號碼，設定轉接至事先
    由不詳人士委託之00000000 00 、0000000000、0000000000
    、0000000000、0000000000、0000000000、0000000000等電
    話號碼，嗣再把重新設定轉接出去之電話線路用斜口鉗剪掉
    之方式盜接上他人電信設備通信而牟取免付話費使用之不法
    利益，且依設定轉接成功每支電話號碼200 元至1000元之不
    等代價，轉知、出售於該不詳人士，並已謀取約90萬餘元之
    不法利益。嗣分別於93年7 月5 日12時20 分 許，在臺北
    縣中和市○○街16巷33號，乙○○再以上述相同手法盜接並
    破壞他人電信設備時，為住戶郭青萬（毀損罪部分未經告訴
    ）發覺行跡可疑，向前詢問，乙○○竟行使偽造之中華電信
    公司識別證，表示其係中華電信公司之員工後欲趁隙騎機車
    逃逸時，為郭青萬攔下，後為處理之員警到場後，始知上情
    ，並扣得鉗子1 支，電話機1 具、行動電話（門號
    0000000000號）1 支、筆記本1 本、偽造之中華電信公司識
    別證，乙○○致未能盜接他人電信設備通信得逞。受詐騙
    被害人壬○○於93年9 月5 日18時許接獲詐騙集團發送之簡
    訊後，發現於簡訊內載有聯絡用之被盜接而為詐欺集團所使
    用轉接之被害人江菊英之0000000000號電話號碼，因而報警
    而循線查悉。
二、乙○○另基於為自己不法所有之意圖，於93年6 月底某日，
    在臺北縣板橋市○○○路夜市內，竊取甲○○所有放置於友
    人機車上之手提包（內有皮包、行動電話、電池、現金3000
    元、健保卡2 張、技術士證1 張等物）得手。
三、嗣乙○○分別於下列時、地經警查獲並扣得以下物品：於
    93 年7月5 日在臺北縣中和市○○街16巷33號1 樓為警查獲
    ，並扣得行動電話7 支（門號為0000000000、0000000000、
    0000000000、0000000000、0000000000、0000000000、0000
    000000）、中華電信公司工作證2 張、測試用室內電話1 具
    、鉗子1 支、筆記本1 本等物。於93年9 月22日在臺北縣
    板橋市○○路32巷13號4 樓為警查獲，共扣得剪刀1 支、螺
    絲起子3 支、轉接資料簿25本、電信接頭含電線1 條、手電
    筒2 支、工作袋1 個、夾線頭2 個、電信接頭含電話線2 組
    、盜接室內電話電話機1 具、斜口鉗1 支、梅花扳手1 支、
    中華電信公司工作證1 張、行動電話卡不含SIM 卡55張、行
    動電話SIM 卡36張、電話接頭20顆、電線9 條、現金13000
    元、行動電話46支、行動電話（含SIM 卡）6 支、臺北銀行
    金融卡2 張等物。於93年9 月30日在臺北縣新莊市○○路
    ○ 段76巷3 號為警查獲，並扣得轉接電話明細表3 張、斜口
    鉗1 支、行動電話1 支、誠泰銀行金融卡1 張、中華電信公
    司工作證1 張、電話機1 具等物，而查悉上情。
四、案經臺北縣政府警察局、臺北縣政府警察局新莊分局報告臺
    灣板橋地方法院檢察署檢察官偵查起訴及移送併案審判。
    理  由
一、按除被告所犯為死刑、無期徒刑、最輕本刑為3 年以上有期
    徒刑之罪或高等法院管轄第1 審案件者外，於第1 次審判期
    日前之準備程序進行中，被告先就被訴事實為有罪之陳述時
    ，審判長得告知被告簡式審判程序之旨，並聽取當事人、代
    理人、辯護人及輔佐人之意見後，裁定進行簡式審判程序，
    刑事訴訟法第273 條之1 第1 項定有明文。經核本件被告乙
    ○○所犯係死刑、無期徒刑、最輕本刑為3 年以上有期徒刑
    以外之罪，其於準備程序中就被訴事實為有罪之陳述，經法
    官告知簡式審判程序之旨，並聽取公訴人、被告之意見後，
    本院爰依首揭規定，合議裁定由受命法官獨任進行簡式審判
    程序，合先敘明。
二、上揭犯罪事實，業據被告乙○○於本院審理時坦承不諱，核
    與被害人己○○、丁○○、庚○○、戊○○、郭青萬、甲○
    ○於警詢、偵查時之指述、證人邱國慶、江菊英、壬○○、
    蔡俸堯於警詢、偵查時之證述相符，並有中華電信公司識別
    證影本1 份、通聯調閱查詢單1 份、中華電信股份有限公司
    臺灣北區電信分公司雙和營運處93年7 月30日雙客網字第
    93D9800058號函1 份、94年1 月28日雙政字第94A4300006號
    函1 份、臺北縣政府警察局刑事警察隊偵查報告1 份、涉嫌
    盜接他人電信設備通信及行使偽造特種文書之相關照片10
    幀、臺北縣政府警察局贓物認領保管單1 紙、涉嫌竊盜罪之
    被竊物品照片1 幀、臺北縣政府警察局少年警察隊93年度保
    管字第7069號扣押物品清單1 份、93年度保管字第7240號贓
    證物品清單1 紙在卷可稽。足徵被告所為自白，核與事實相
    符，應堪採信。本案事證明確，被告犯行，足以認定。
三、按電信法第56條第1 項之罪，係以意圖為自己或第三人不法
    之利益，使用有線、無線或其他電磁方式，盜接或盜用他人
    電信設備通信者為要件。其處罰詐得免繳電信通信費用之不
    法利益規定，為刑法詐欺得利罪之特別法，依特別法優於普
    通法之原則，自毋庸再論以刑法詐欺得利罪（最高法院88年
    1 月19日88年度第1 次刑事庭會議決議意旨參照）。又該條
    既規定：「意圖為自己或第三人不法之利益，‧‧‧通信」
    ，依法條文義，「為自己或第三人不法之利益」屬行為人之
    主觀構成要件要素，而非犯罪之構成要件結果，該罪法定之
    犯罪構成要件結果係「通信」之事實。準此，則行為人本於
    詐得免繳電信通信費用通信之不法意圖，著手法定之構成要
    件行為（即盜用他人電信設備），使通信業者陷於錯誤，提
    供接通（即受話方開啟受話話機而接通）之通信服務，即為
    不法利益之取得，事後是否因故自行負擔通話費，乃犯罪完
    成後之事，不影響原犯罪之成立。換言之，取得「免費」通
    信之利益，係違反電信法第56條第1 項犯罪者完成通信行為
    之一般常見之社會生活上之結果，卻非該罪之構成要件結果
    ，先此敘明。是核被告乙○○如上開事實欄一所載之犯行，
    係犯電信法第56條第1 項之盜用他人電信設備既遂罪、同條
    第1 項、第4 項之盜用他人電信設備未遂罪（併辦意旨書誤
    認係犯同法第56條之1 之罪，容有誤會，附此敘明）、刑法
    第216 條、第212 條之行使偽造證書（特種文書）罪及同法
    第354 條之毀損器物罪（被告之毀損犯行雖未經檢察官起訴
    ，然此部分與檢察官起訴之犯罪事實有牽連犯之裁判上1 罪
    關係，為起訴效力所及，依審判不可分原則，本院自得併予
    審究。又併案意旨書亦漏未論及該罪，容有未洽，附此敘明
    ）；如上開事實欄二所載之犯行，係犯刑法第320 條第1 項
    之竊盜罪。被告乙○○與丙○○、辛○○、綽號「阿元」成
    年男子間對於所犯盜用他人電信設備、行使偽造特種文書及
    毀損器物之罪，各有犯意聯絡及行為分擔，為共同正犯。再
    被告乙○○多次盜用他人電信設備既遂、未遂、行使偽造特
    種文書並毀損器物犯行，時隔相近，手段方式相同，所犯犯
    罪構成要件亦復相同，顯係基於概括犯意反覆為之，為連續
    犯，應依刑法第56條之規定以一罪論，並加重其刑。又被告
    乙○○所犯上開盜用他人電信設備、行使偽造特種文書及毀
    損器物3 罪間，有方法、結果之牽連關係，為牽連犯，應依
    刑法第55條之規定，從一重之違反電信法第56條第1 項規定
    處斷。復查被告乙○○所犯上開盜用他人電信設備罪與竊盜
    罪間，犯意各別，行為互殊，應分論併罰。爰審酌被告之素
    行、智識程度，盜用他人電信設備通信，獲得免費撥打電話
    不法利益、並提供不法集團犯罪所用之犯罪動機、犯罪時間
    約數月，獲利高達90餘萬元、目的、手段，犯罪所生損害，
    及犯罪後對犯行大致坦承已知悔意等一切情狀，量處如主文
    所示之刑。
四、扣案被告乙○○所有供犯本件犯罪所用之轉接電話明細表 3
    張、斜口鉗3 支、中華電信公司工作證4 張、筆記本1 本、
    轉接資料簿25本、手電筒2 支、工作袋1 個、夾線頭2 個、
    梅花扳手1 支、臺北銀行金融卡2 張，應依刑法第38條第 1
    項第2 款宣告沒收之。另扣案之電話機3 具、行動電話（門
    號0000000000、0000000000）2 支、電信接頭含電線1 條、
    電信接頭含電話線2 組、電話接頭20顆、電線9 條，則依電
    信法第60條規定宣告沒收之。至其餘扣案之物，則屬非供犯
    本件犯罪所用之物，業經被告乙○○在本院審理時供述甚明
    ，爰不為沒收之諭知，附此敘明。
據上論斷，應依刑事訴訟法第273 條之1 第1 項、第299 條第 1
項前段，電信法第56條第1 項、第60條，刑法第11條前段、第28
條、第56條、第216 條、第212 條、第320 條第1 項、第354 條
、第55條、第51條第5 款、第38條第1 項第2 款，罰金罰鍰提高
標準條例第1 條前段、第2 條，判決如主文。
本案經檢察官徐名駒到庭執行職務
中    華    民    國     94    年     5    月    31    日
                          刑事第十八庭  法  官  邱育佩
上正本證明與原本無異。
如不服本判決，應於判決送達後10日內向本院提出上訴狀（應附
繕本）， 上訴於臺灣高等法院。
                                        書記官  林貴卿
中　　華　　民　　國　　94　　年　　5 　　月　　31　　日
附錄本案論罪科刑法條全文：
電信法第56條：
意圖為自己或第三人不法之利益，以有線、無線或其他電磁方式
，盜接或盜用他人電信設備通信者，處五年以下有期徒刑，得併
科新臺幣一百五十萬元以下罰金。
意圖供自己或第三人盜接或盜用他人電信設備通信，而製造、變
造或輸入電信器材者，處一年以上七年以下有期徒刑，得併科新
臺幣三百萬元以下罰金。
意圖供第三人盜接或盜用他人電信設備通信，而販賣、轉讓、出
租或出借電信器材者，亦同。意圖供自己或第三人犯罪之用而持
有前項之電信器材者，處三年以下有期徒刑，得併科新臺幣五十
萬元以下罰金。
第一項及第二項之未遂犯罰之。
刑法第216條
行使第二百十條至第二百十五條之文書者，依偽造、變造文書或
登載不實事項或使登載不實事項之規定處斷。
刑法第212條
偽造、變造護照、旅券、免許證、特許證及關於品行、能力服務
或其他相類之證書、介紹書，足以生損害於公眾或他人者，處一
年以下有期徒刑、拘役或三百元以下罰金。
刑法第354條
毀棄、損壞前二條以外之他人之物或致令不堪用，足以生損害於
公眾或他人者，處二年以下有期徒刑、拘役或五百元以下罰金。
刑法第320條
意圖為自己或第三人不法之所有，而竊取他人之動產者，為竊盜
罪，處五年以下有期徒刑、拘役或五百元以下罰金。
意圖為自己或第三人不法之利益，而竊佔他人之不動產者，依前
項之規定處斷。前二項之未遂犯罰之。
